Minutes et répertoires du notaire Damien DUPONT, 20 mars 1710 - 14 décembre 1739 (étude XXIV)
Archives nationales
- Minutes de Damien DUPONT, 20 mars 1710 - 14 décembre 1739; MC/ET/XXIV/545 - MC/ET/XXIV/676
  - Minutes. 1726, avril - juin, avril - juin 1726; MC/ET/XXIV/621
    - Montcornet (Jean) imprimeur en image à Paris § Inventaire après décès de la veuve de .., 29 avril 1726; MC/ET/XXIV/621
      inventaire; Montcornet, Jean
    - Yon (Jean Baptiste Vincent) marchand orfèvre rue de l'Arbre Sec § pièces déposées, 9 mai 1726; MC/ET/XXIV/621
    - Présence à un mariage de Pierre Fournier, sculpteur du roi, demeurant à Paris., 11 mai 1726; MC/ET/XXIV/621
      contrat de mariage; Fournier, Pierre; sculpteur
    - Maillot (Pierre) Sculpteur rue Saint Denis § Mariage de .., 11 mai 1726; MC/ET/XXIV/621
      contrat de mariage; Maillot, Pierre
    - Vasselin (Pierre) Sculpteur en ivoire Cour Saint Martin § quittance de rachat, 16 mai 1726; MC/ET/XXIV/621
      quittance; Vasselin, Pierre
    - Rigal (François), marchand orfèvre, rue de l'Arbre Sec § Bail, 28 mai 1726; MC/ET/XXIV/621
    - Yon (Jean Baptiste Vincent) marchand orfèvre rue de l'Arbre Sec § procuration, 5 juin 1726; MC/ET/XXIV/621
    - Labbé (Etienne) maçon à Roissy § Quittance, 25 juin 1726; MC/ET/XXIV/621
      quittance; Labbé, Etienne
  - Minutes. 1726, juillet - septembre, juillet - septembre 1726; MC/ET/XXIV/622
    - Debilly (Jean-Baptiste), menuisier, faubourg. Saint-Lazare § Inventaire après décès de la femme de .., 1er juillet 1726; MC/ET/XXIV/622
      inventaire après décès; Debilly, Jean Baptiste
    - Doré (François) graveur en taille douce quai Peletier § dépôt (pièce annexé; Extrait baptistaire de ..), 2 juillet 1726; MC/ET/XXIV/622
    - Nion (Pierre) graveur pont Notre Dame § quittance, 20 juillet 1726; MC/ET/XXIV/622
      quittance; Nion, Pierre
  - Minutes. 1726, octobre - décembre, octobre - décembre 1726; MC/ET/XXIV/623
    - Guesnon (Jean) menuisier de la chambre du roi grande rue du fg. Saint Denis § résiliation d'échange, 1er octobre 1726; MC/ET/XXIV/623
      échange; Guesnon, Jean
    - Rivet (Antoine) maître sculpteur rue Meslay § résiliation d'échange, 1er octobre 1726; MC/ET/XXIV/623
      échange; Rivet, Antoine
    - Blancar (Jean) maître menuisier; rue du Four § Constitution, 10 octobre 1726; MC/ET/XXIV/623
    - Demellier (Robert) maître doreur Enclos du Temple § Mainlevée, 15 novembre 1726; MC/ET/XXIV/623
      Demellier, Robert
    - Couteaux (François) doreur rue des Fossés Saint-Germain-l'Auxerrois § procuration raportée, 30 novembre 1726; MC/ET/XXIV/623
      procuration; Couteaux, François
    - Legries (Pierre) marchand et maître tapissier à Paris § Mainlevée, 12 décembre 1726; MC/ET/XXIV/623
      Legries, Pierre
  - Minutes. 1727, janvier - mars, janvier - mars 1727; MC/ET/XXIV/624
    - Avisse (Thomas) maître tapissier rue Bailleul § bail de meubles, 12 janvier 1727; MC/ET/XXIV/624
      bail; Avisse, Thomas
    - Seguin (Pierre), peintre doreur, rue des Prêtres § Mariage de .., 26 janvier 1727; MC/ET/XXIV/624
      contrat de mariage; Seguin, Pierre
    - Machet (Bernard), peintre, rue Dennery ( ? ) § quittance, 3 février 1727; MC/ET/XXIV/624
      quittance; Machet, Bernard
    - Lefebure (Baltazar), marchand orfèvre, place Dauphine § Bail à .., 9 février 1727; MC/ET/XXIV/624
      bail; Lefebure, Baltazar
    - Vallegeas (Jacques), marchand orfèvre, rue de l'Arbre Sec § Bail, 9 février 1727; MC/ET/XXIV/624
      bail; Vallegeas, Jacques
    - Marigny (Pierre de), maître menuisier, rue Bordette § Mariage de .., 16 février 1727; MC/ET/XXIV/624
      contrat de mariage; Marigny, Pierre de
    - Charpentier (Jacques Claude) Sculpteur rue Neuve de Cléry § Inventaire après décès du frère de .., 3 mars 1727; MC/ET/XXIV/624
      inventaire; Charpentier, Jacques Claude
    - Charpentier (François Armand), peintre, des bâtiments du roi, rue Gaillon § Inventaire après décès de .. (couleurs), 3 mars 1727; MC/ET/XXIV/624
      inventaire; Charpentier, François Armand
    - Moncornet (Jean) imprimeur en taille douce à Paris [marchand d'estampes] § renonciation à la succession de la veuve de .., 31 mars 1727; MC/ET/XXIV/624
      Moncornet, Jean
  - Minutes. 1727, avril - juin, avril - juin 1727; MC/ET/XXIV/625
    - Servant (André) maître brodeur rue Montorgueil § Mariage du fils de -, 25 mars 1727; MC/ET/XXIV/625
      contrat de mariage; Servant, André
    - Visite et prisée de maisons pour un partage par Pierre Quirot, architecte juré expert, demeurant à Paris., 10 avril 1727; MC/ET/XXIV/625
      Quirot, Pierre; architecte
    - Tourbier (Charles), marchand orfèvre, Hôtel de la Monnaie § Obligation, 24 avril 1727; MC/ET/XXIV/625
      obligation; Tourbier, Charles
    - Inventaire après décès de François Duformanoir, conducteur de la haquenée du roi, demeurant quai de la Mégisserie, pour lequel Pierre Delaunay, peintre, demeurant quai de Gesvres, estime les tableaux (35 sans noms d'artistes)., 26 avril 1727; MC/ET/XXIV/625
      inventaire après décès; Gesvres (quai de); Mégisserie (quai de la); Delaunay, Pierre; Duformanoir, François; conducteur de véhicules; peintre
    - Transport de rente concernant Claude Fontenay, maître peintre, demeurant rue Saint-Martin., 9 mai 1727; MC/ET/XXIV/625
      transport de droits; Saint-Martin (rue); Fontenay, Claude; peintre
    - Lefort (Mathieu) maître brodeur rue Tirechappe § Mariage de la fille de .., 25 mai 1727; MC/ET/XXIV/625
    - Villain (Hilaire), marchand orfèvre, à Paris § Mariage du fils de feu..., 29 juin 1727; MC/ET/XXIV/625
      contrat de mariage; Villain, Hilaire
    - Villain (Nicolas Hilaire), marchand orfèvre, rue de l'Arbre Sec § Mariage de..., 29 juin 1727; MC/ET/XXIV/625
      contrat de mariage; Villain, Nicolas Hilaire
  - Minutes. 1727, juillet - décembre, juillet - décembre 1727; MC/ET/XXIV/626
    - Yon (Jean Baptiste Vincent) marchand orfèvre rue de l'Arbre Sec § apprentissage, 3 juillet 1727; MC/ET/XXIV/626
    - Orfèvre (apprentissage) § Contrat pour 8 ans, entre Baltasard Lefebure, marchand orfèvre, et Jean Baptiste Vincent Yon, marchand orfèvre, au profit de Jacques Vincent Gora, âgé de 14 ans, fils de Jacques, l'un des 100 Suisses du roi, Logé, nourri, blanchi, S.d.d., 3 juillet 1727; MC/ET/XXIV/626
    - Montullé (Thomas) maître imprimeur en taille douce rue Saint Jacques § désistement de bail, 14 juillet 1727; MC/ET/XXIV/626
      bail; Montullé, Thomas
    - Dupont (Louis), peintre de l'Académie de Saint Luc, rue Saint-Joseph § Compte et transport, 18 août 1727; MC/ET/XXIV/626
      compte; cession; Dupont, Louis
    - Favereau (Hugues) maître brodeur à Paris § Mariage du fils de feu .., 5 octobre 1727; MC/ET/XXIV/626
      contrat de mariage; Favereau, Hugues
    - Yon (Jean Baptiste Vincent) marchand orfèvre rue de l'Arbre Sec § procuration, 15 octobre 1727; MC/ET/XXIV/626
    - Lemetayer (Louis), marchand orfèvre, cour de Lamoignon § Bail à .., 19 octobre 1727; MC/ET/XXIV/626
      bail; Lemetayer, Louis
    - Castelan (Jean) maître serrurier grande rue Saint Victor § Mariage de .., 6 novembre 1727; MC/ET/XXIV/626
      contrat de mariage; Castelan, Jean
    - Agnet (Charles) maître peintre à Paris § Mariage de la fille de feu .., 11 novembre 1727; MC/ET/XXIV/626
      contrat de mariage; Agnet, Charles
    - Boullay (Charles) relieur doreur de livres au coin de la rue des Carmes § Mariage de .., 11 novembre 1727; MC/ET/XXIV/626
      contrat de mariage; Boullay, Charles
    - Batillot (Lazare) maître relieur doreur de livres rue des Sept Voies § Mariage de la belle-fille de .., 11 novembre 1727; MC/ET/XXIV/626
      contrat de mariage; Batillot, Lazare
    - Lommard (Louis), marchand orfèvre, à Angers § Abstention de la veuve de .., 17 novembre 1727; MC/ET/XXIV/626
      renonciation; Lommard, Louis
    - Lorié (Pierre), maître menuisier, rue Phélipeaux § Quittance, 4 décembre 1727; MC/ET/XXIV/626
      quittance; Lorié, Pierre
    - Broust (Jacques) maître menuisier rue des Fossés Saint-Germain-l'Auxerrois § bail à .., 22 décembre 1727; MC/ET/XXIV/626
      bail; Broust, Jacques
    - Delavigne (Gabriel) maître potier d'étain à Mantes § dépôt, 22 décembre 1727; MC/ET/XXIV/626
      Delavigne, Gabriel
    - Pommard (Louis), marchand orfèvre à Angers § Transport de rente par la veuve de .., 24 décembre 1727; MC/ET/XXIV/626
      transport de droits; Pommard, Louis
  - Minutes. 1728, janvier - mars, janvier - mars 1728; MC/ET/XXIV/627
    - Danton (Louis) entrepreneur de bâtiments rue Saint Victor § Obligation rapportée, 21 janvier 1728; MC/ET/XXIV/627
      obligation; Danton, Louis
    - Quillart (Pierre) marchand ébéniste rue de la Monnaie § bail, 12 février 1728; MC/ET/XXIV/627
      bail; Quillart, Pierre
    - Favereau (Hugues) maître brodeur à Paris § décharge de la veuve de .., 14 février 1728; MC/ET/XXIV/627
      Favereau, Hugues
    - Bouton (Nicolas), marchand orfèvre, à Saint-Germain-en-Laye § Partage, 20 février 1728; MC/ET/XXIV/627
      partage; Bouton, Nicolas
    - Quilliart (Pierre) maître ébéniste rue de la Monnaie § reconnaissance, 1er mars 1728; MC/ET/XXIV/627
      reconnaissance; Quilliart, Pierre
    - Croiset (Antoine) maître serrurier rue Neuve Guillemin § Mainlevée, 12 mars 1728; MC/ET/XXIV/627
      Croiset, Antoine
    - Rattier (Louis) maître serrurier rue de la Tisseranderie § Mainlevée, 12 mars 1728; MC/ET/XXIV/627
      Rattier, Louis
    - Richard (François), maître menuisier, rue des Francs-Bourgeois § Mainlevée, 12 mars 1728; MC/ET/XXIV/627
      mainlevée; Richard, François
  - Minutes. 1728, avril - juin, avril - juin 1728; MC/ET/XXIV/628
    - Procuration à Sylvain Cartaud, architecte du duc de Berry., 23 avril 1728; MC/ET/XXIV/628
      procuration; Cartaud, Sylvain; architecte
    - Quillart (Louis) maître ébéniste rue de la Monnaie § désistement, 27 avril 1728; MC/ET/XXIV/628
      Quillart, Louis
    - Yon (Jean Baptiste Vincent) marchand orfèvre rue de l'Arbre Sec § pièces déposées, 13 mai 1728; MC/ET/XXIV/628
    - Constitution de rente au profit de Nicolas Lecomte, maître peintre du roi, demeurant au cloître Saint-Germain-l'Auxerrois., 17 mai 1728; MC/ET/XXIV/628
      constitution de rente; Saint-Germain-l'Auxerrois (cloître); Lecomte, Nicolas; peintre
    - Petit (Pierre), maître menuisier, rue de Cléry § Alloué, 30 mai 1728; MC/ET/XXIV/628
      contrat de travail; Petit, Pierre
    - Rigal (François), marchand orfèvre, rue de la Vieille Monnaie § Alloué, 30 mai 1728; MC/ET/XXIV/628
      contrat de travail; Rigal, François
    - Yon (Jean Baptiste Vincent) marchand orfèvre rue de l'Arbre Sec § désistement de bail et bail, 30 mai 1728; MC/ET/XXIV/628
      bail; Yon, Jean Baptiste Vincent
    - Menuisier (alloué) § Contrat pour 3 ans entre Pierre Petit, maître menuisier, et François Rigal, maître menuisier, au profit de Charles Gaucher, âgé de 24 ans, logé, nourri; recevra une chopine de vin par jour, sans deniers déboursés., 30 mai 1728; MC/ET/XXIV/628
      contrat de travail; Petit, Pierre; Rigal, françois; Gaucher, Charles
    - Bataille (Louis) menuisier grande rue Saint Antoine § renonciation, 31 mai 1728; MC/ET/XXIV/628
      Bataille, Louis
    - Bataille (Nicolas) menuisier rue Saint Nicolas § Renonciation, 31 mai 1728; MC/ET/XXIV/628
      Bataille, Nicolas
    - Delens (Jean Baptiste) marchand joaillier quai des Orfèvres § Bail, 4 juin 1728; MC/ET/XXIV/628
      bail; Delens, Jean Baptiste
    - Blancar (Jean) maître menuisier; rue du Four § transport de bail, 7 juin 1728; MC/ET/XXIV/628
      bail; Blancar, Jean
  - Minutes. 1728, juillet - septembre, juillet - septembre 1728; MC/ET/XXIV/629
    - Seguin (Pierre), peintre et doreur, rue des Prêtres § Inventaire après décès de la femme de .., 18 janvier 1727; MC/ET/XXIV/629
      inventaire; Seguin, Pierre
    - Duquesnay (Louis), marchand orfèvre, quai des Orfèvres § Dépôt, 5 juillet 1728; MC/ET/XXIV/629
      dépôt de pièces; Duquesnay, Louis
    - Contrat pour 4 ans entre Louise Roger, veuve de Antoine Picot, et Anne Caneau, maîtresse peinteresse, au profit de Louise Marguerite Picot, âgé de 12 ans, fille de Antoine,, moyennant 100 livres., 20 juillet 1728; MC/ET/XXIV/629
      contrat d'apprentissage; Caneau, Anne; Picot, Antoine; Picot, Louise Marguerite; Roger, Louise; peintre
    - Caneau (Anne), maîtresse peinteresse, fille âgée de 24 ans, rue de la Cossonnerie § Allouée, 20 juillet 1728; MC/ET/XXIV/629
      contrat de travail; Caneau, Anne
    - Visite et prisée d'une maison pour sa vente par Jean-Baptiste Loir, architecte à Paris., 18 août 1728; MC/ET/XXIV/629
    - Deux devis et marchés des ouvrages de maçonnerie et charpenterie pour la reconstruction d'une maison sise rue des Vieilles-Tuileries, pour la princesse de Conti ?., 28 août 1728; MC/ET/XXIV/629
      devis; marché; Vieilles-Tuileries (rue des); Conti, Marie Anne de Bourbon (1666-1739, princesse de)
    - Lemoyne (Charles) maître maçon rue Saint-Germain-l'Auxerrois § bail, 7 septembre 1728; MC/ET/XXIV/629
      bail; Lemoyne, Charles
    - Benard (Jean Baptiste) maître menuisier rue Saint Etienne des Grés § quittance, 22 septembre 1728; MC/ET/XXIV/629
  - Minutes. 1728, octobre - décembre, octobre - décembre 1728; MC/ET/XXIV/630
    - Vauthier (Michel), peintre, rue Beaurepaire § Acte de notoriété aux dires de .., 1er octobre 1728; MC/ET/XXIV/630
      Vauthier, Michel
    - Renaux (René) Valet de chambre, tapissier de la maréchale d'Harcourt Hôtel d'Harcourt en qualité d'exécuteur testamentaire § Inventaire, 8 octobre 1728; MC/ET/XXIV/630
      inventaire; Renaux, René
    - Morillon (François) maître serrurier rue Saint Roch § comparution, 25 octobre 1728; MC/ET/XXIV/630
      Morillon, François
    - Yon (Jean Baptiste Vincent) marchand orfèvre rue de l'Arbre Sec § procuration déposée, 26 octobre 1728; MC/ET/XXIV/630
    - Baunureau (Nicolas) père maître peintre Sculpteur rue des Prêtres § Mariage du fils de .., 24 novembre 1728; MC/ET/XXIV/630
      contrat de mariage; Baunureau, Nicolas
    - Baunureau (Nicolas) maître peintre sculpteur rue des Prêtres § Mariage de .., 24 novembre 1728; MC/ET/XXIV/630
    - Olivier (Jean) maître Serrurier; rue Judas § Constitution, 6 décembre 1728; MC/ET/XXIV/630
      constitution de rente; Olivier, Jean
    - Constitution de rente au profit de la veuve de Thomas Regnaudin, recteur de l'académie royale, demeurant à Paris., 7 décembre 1728; MC/ET/XXIV/630
      constitution de rente; Regnaudin, Thomas (1622-1706); directeur d'établissement d'enseignement; administrateur
    - Pichon (Claude) maître fondeur rue du Grand Hurleur § bail, 9 décembre 1728; MC/ET/XXIV/630
    - Fontenay (Claude de), maître peintre, à Paris § Certificat du décès de ..; (aucun inventaire), 10 décembre 1728; MC/ET/XXIV/630
      inventaire après décès; Fontenay, Claude de
    - Bonneau (Jean Baptiste) maître maçon rue du Ponceau § déclaration et certificat, 15 décembre 1728; MC/ET/XXIV/630
      déclaration; Bonneau, Jean Baptiste
    - Tuart (Jean Baptiste) maître ébéniste place de l'Ecole § bail à .., 18 décembre 1728; MC/ET/XXIV/630
      bail; Tuart, Jean Baptiste
    - Menuisier (apprentissage) § Contrat pour 6 ans entre Claude Quintel, compagnon de rivière, et Etienne de Saint-Georges, maître menuisier, au profit de Jean Claude Quintel, âgé de 16 ans, fils de Claude. Logé, nourri; son frère le fera blanchir, sans deniers déboursés, 18 décembre 1728; MC/ET/XXIV/630
      contrat d'apprentissage; Quintel, Claude; Saint-Georges, Etienne de; Quintel, Jean Claude
    - De Saint Georges (Etienne) maître menuisier rue Neuve de Clery § apprentissage, 18 décembre 1728; MC/ET/XXIV/630
      contrat d'apprentissage; De Saint Georges, Etienne
    - Cornu (Robert), peintre de l'académie de Saint Luc, rue des Vieilles Etuves § Testament de la veuve de .. (1734-Codicile-où veuve de R. Cornu), pièce suivante, 22 décembre 1728; MC/ET/XXIV/630
    - Inventaire après décès de Elisabeth Angélique Tramblin, femme de Charles Baco, peintre, en présence de André Tramblin, héritier, professeur de l'académie de peinture et sculpture, demeurant quai de Gesvres. Claude Baco neveu de Charles, peintre, reçoit 2000 livres pour des travaux. L'inventaire mentionne de nombreux tableaux avec les sujets prisés par Claude Ignace Dufour, demeurant cul-de-sac Saint-Martial., 30 décembre 1728; MC/ET/XXIV/630
      inventaire après décès; Gesvres (quai de); Saint-Martial (cul-de-sac); Baco, Charles; Baco, Claude; Dufour, Claude Ignace; Tramblin, André (1672-1742); Tramblin, Elisabeth Angélique; peintre; enseignant
  - Minutes. 1729, janvier - juin, janvier - juin 1729; MC/ET/XXIV/631
    - Dubois (Claude) doreur rue Jean Pain Mollet § Constitution, 11 janvier 1729; MC/ET/XXIV/631
      Dubois, Claude
    - Yon (Jean Baptiste Vincent) marchand orfèvres rue de l'Arbre Sec § dépôt, 8 février 1729; MC/ET/XXIV/631
    - Duguay (Pierre), orfèvre, rue de l'Arbre Sec § Notoriété aux dires de .., 8 mars 1729; MC/ET/XXIV/631
      notoriété; Duguay, Pierre
    - Yon (Jean Baptiste Vincent) marchand orfèvre rue de l'Arbre Sec § Notoriété aux dires de .., 8 mars 1729; MC/ET/XXIV/631
    - Quittance par Charles Lemoyne, maître maçon entrepreneur, demeurant rue Saint-Germain-l'Auxerrois, pour des travaux faits dans une maison sise rue des Vieilles-Tuileries (voir également une autre quittance du 11 mai 1729 en XXIV 631)., 12 mars 1729; MC/ET/XXIV/631
      quittance; Saint-Germain-l'Auxerrois (rue); Vieilles-Tuileries (rue des); Lemoyne, Charles; chef d'entreprise; maçon
    - Lemoyne (Charles) maître maçon, entrepreneur de bâtiments rue Saint-Germain-l'Auxerrois § quittance, 12 mars 1729; MC/ET/XXIV/631
      quittance; Lemoyne, Charles
    - Inventaire après décès de Pierre Le Petit, écuyer, conseiller secretaire du roi maison couronne de France et de ses finances, demeurant place de Fourcy, dont la prisée de la bibliothèque., 31 mars 1729; MC/ET/XXIV/631
      inventaire après décès; Le Petit, Pierre
    - Inventaire après décès de Robert Cornu, peintre de l'académie de Saint-Luc, demeurant rue des Vieilles-Etuves, mentionnant 109 tableaux avec sujets prisés par André Tramblin, ancien professeur de l'académie de Saint-Luc, demeurant quai de Gesvres., 20 mai 1729; MC/ET/XXIV/631
      inventaire après décès; Gesvres (quai de); Vieilles-Etuves (rue des); Cornu, Robert; Tramblin, André (1672-1742); peintre; enseignant
    - Ratification déposée concernant André Tramblin, professeur de l'académie de peinture, y demeurant quai de Gesvres., 21 mai 1729; MC/ET/XXIV/631
      académie de peinture sise quai de Gesvres
      ratification; dépôt de pièces; Gesvres (quai de); Tramblin, André (1672-1742); enseignant
    - Cochard (François) menuisier rue Saint Victor § Compte et décharge, 23 mai 1729; MC/ET/XXIV/631
      Cochard, François
    - Gode (Jean) maître horloger; rue des Fossés Saint Germain § bail, 1er juin 1729; MC/ET/XXIV/631
      bail; Gode, Jean
    - Duquesnoy (Noël), marchand orfèvre, rue de la Fromagerie § Vente, 21 juin 1729; MC/ET/XXIV/631
    - Garrier (Hilaire) marchand tapissier rue Grande Friperie § Mainlevée, 30 juin 1729; MC/ET/XXIV/631
      Garrier, Hilaire
    - Yon (Jean Baptiste Vincent) marchand orfèvre rue de l'Arbre Sec § Acte de notoriété aux dires de .. et dépôt, 30 juin 1729; MC/ET/XXIV/631
  - Minutes. 1729, juillet - septembre, juillet - septembre 1729; MC/ET/XXIV/632
    - Caqué (Pierre) juré expert entrepreneur de bâtiments rue Champfleury § Quittance, 5 septembre 1729; MC/ET/XXIV/632
      quittance; Caqué, Pierre
    - Blau (Jacques) maître potier d'étain rue Saint Denis § Constitution viagère, 12 septembre 1729; MC/ET/XXIV/632
      Blau, Jacques
  - Minutes. 1729, octobre - décembre, octobre - décembre 1729; MC/ET/XXIV/633
    - Yon (Jean Baptiste Vincent) marchand orfèvre rue de l'Arbre Sec § procuration déposée, 15 octobre 1729; MC/ET/XXIV/633
    - Cornu (Robert), peintre de l'académie Saint-Luc, rue des Vieilles Etuves § Liquidation et partage de la succession de .., 29 octobre 1729; MC/ET/XXIV/633
      liquidation; partage; Cornu, Robert
    - Jouan (Charles) maître menuisier rue Princesse § décharge, 5 décembre 1729; MC/ET/XXIV/633
      Jouan, Charles
  - Minutes. 1730, janvier - avril, janvier - avril 1730; MC/ET/XXIV/634
    - Derigoin (Louis), marchand orfèvre joaillier, rue de l'Arbre-Sec § Désistement de bail, 21 janvier 1730; MC/ET/XXIV/634
      renonciation; bail; Derigoin, Louis
    - Dubreuil (Pierre) marchand joaillier quai de l'Ecole § quittance, 31 janvier 1730; MC/ET/XXIV/634
      quittance; Dubreuil, Pierre
    - Fontenay (Claude), maître peintre, à Paris § Procuration de la fille de feu .., 8 mars 1730; MC/ET/XXIV/634
      procuration; Fontenay, Claude
    - Pasquier (Arnoult) maître doreur en cuivre rue Bourg l'Abbé § Mariage de..., 12 mars 1730; MC/ET/XXIV/634
      contrat de mariage; Pasquier, Arnoult
    - Audivers (Jean Baptiste) maître serrurier rue Saint-Germain-l'Auxerrois § Notoriété aux dires de .., 13 mars 1730; MC/ET/XXIV/634
      Audivers, Jean Baptiste
    - Gambier (Jean Robert), marchand orfèvre, sur le Pont au Change § Obligation, 15 mars 1730; MC/ET/XXIV/634
      obligation; Gambier, Jean Robert
    - Derigoin (Louis), marchand orfèvre, rue de l'Arbre-Sec § Renonciation, 23 mars 1730; MC/ET/XXIV/634
      renonciation; Derigoin, Louis
    - Avisse (Thomas) maître tapissier rue Saint Thomas du Louvre § bail de meubles, 4 avril 1730; MC/ET/XXIV/634
  - Minutes. 1730, mai - août, mai - août 1730; MC/ET/XXIV/635
    - Delarue (Antoine) entrepreneur de bâtiments du roi à Saint Germain en Laye § Constitution, 3 mai 1730; MC/ET/XXIV/635
      constitution de rente; Delarue, Antoine
    - Bottier (Gabriel) maître relieur rue Charretière § quittance, 14 mai 1730; MC/ET/XXIV/635
      quittance; Bottier, Gabriel
    - David (Adrien) menuisier à Saint Cloud § quittance en avancement d'hoirie, 22 mai 1730; MC/ET/XXIV/635
      quittance; David, Adrien
    - Huot (Bernard) dit La montagne menuisier à Saint Cloud § quittance en avancement d'hoirie, 22 mai 1730; MC/ET/XXIV/635
      quittance; Huot, Bernard
  - Minutes. 1730, septembre - décembre, septembre - décembre 1730; MC/ET/XXIV/636
    - Yon (Jean Baptiste Vincent) marchand orfèvre rue de l'Arbre Sec § bail, 5 septembre 1730; MC/ET/XXIV/636
    - Inventaire après décès au cours duquel Pierre Benevault, peintre, demeurant rue Montmartre, estime les tableaux., 13 septembre 1730; MC/ET/XXIV/636
      inventaire après décès; Montmartre (rue); Benevault, Pierre; peintre
    - Duquesnoy (Louis), marchand orfèvre, quai des Orfèvres § Dépôt de pièces, 30 septembre 1730; MC/ET/XXIV/636
      dépôt de pièces; Duquesnoy, Louis
    - Transport concernant Pierre Paul Merelle, peintre professeur de l'académie, demeurant rue Saint-Denis., 13 octobre 1730; MC/ET/XXIV/636
      cession; Saint-Denis (rue); Merelle, Pierre Paul; peintre; enseignant
    - Bonneuil (Louis) maître menuisier rue des Fossés Saint-Germain-l'Auxerrois, 25 octobre 1730; MC/ET/XXIV/636
      Bonneuil, Louis
    - Derigoin (Louis), marchand orfèvre, rue de l'Arbre-Sec § Bail, 22 novembre 1730; MC/ET/XXIV/636
      bail; Derigoin, Louis
    - Gibot (Nicolas) marchand lapidaire à Paris § quittance au roi de la veuve de .., 25 novembre 1730; MC/ET/XXIV/636
      quittance; Gibot, Nicolas
    - Constitution de rente au profit de Adrien Leprieur, maître peintre, demeurant rue des Déchargeurs., 15 décembre 1730; MC/ET/XXIV/636
      constitution de rente; Déchargeurs (rue des); Leprieur, Adrien; peintre
    - Chollet (Jean) graveur Cloître Saint Thomas du Louvre § Mariage du fils de .., 26 décembre 1730; MC/ET/XXIV/636
      contrat de mariage; Chollet, Jean
    - Brisseau (Abel), orfèvre, à Paris § Mariage de la fille de feu .., 26 décembre 1730; MC/ET/XXIV/636
      contrat de mariage; Brisseau, Abel
    - Yon (Jean Baptiste Vincent) marchand orfèvre rue de l'Arbre Sec § dépôt de procuration, 28 décembre 1730; MC/ET/XXIV/636